Inventaris van het archief van de Kanselarij der Nederlandse Orden, 1815-1994
Nationaal Archief, Den Haag
- Gedeponeerde stukken, 5
  - Stukken afkomstig van kanselier generaal-majoor b.d. H. Koot, 5.2
    - Lijst van gespen welke kunnen behoren bij het 'Kruis voor Krijgsverrichtingen' zoals opgenomen in W.F. Bax, Ridderorden, Eereteekenen, Draagteekens en Penningen betreffende de weermacht van Nederland en Koloniën, [1950]; 621; stuk
      Oude code: Koot 318.
    - Jaarverslag over het jaar 1951 van de Vereniging onder de zinspreuk "Moed, Beleid en Trouw", 1952; 620; omslag
      Met als bijlage adreslijst van het Kapittel der Militaire Willems-Orde
      Oude code: Koot 317
  - Commissie van Advies Zuivering Nederlandse Ridderorden, 5.3
    - Ingekomen en minuten van uitgaande stukken, 1946-1951; 629-630; 2 omslagen
      - 1946-1951, 629
        Openbaarheid beperkt tot 01-01-2027
      - 1949-1951, 630
    - Minuten van uitgaande stukken, 1945-1952; 631; omslag
    - Afschrift van de instellingsbeschikking van de Commissie van Advies Zuivering Nederlandse ridderorden, 1948; 627; stuk
      Met als bijlage de installatierede van de minister van Binnenlandse Zaken van 22 september 1948
      Oude code: D1 Z
    - Agenda's en notulen van de Adviescommissie Zuivering Militaire Willems-Orde en Eretekenen Belangrijke Krijgsverrichtingen, 1948-1951; 628; pak
    - Stukken betreffende de zuivering van gedecoreerden, 1948-1951; 632; pak
      Oude code: 6 - 13; D 14 - D 51
      De nummers D 29 - D 31 ontbreken.